【裁判字號】    99,訴,301
【裁判日期】    991123
【裁判案由】    違反毒品危害防制條例
【裁判全文】
臺灣花蓮地方法院刑事判決               99年度訴字第301號
公  訴  人  臺灣花蓮地方法院檢察署檢察官
被      告  張漢元
上列被告因違反毒品危害防制條例等案件，經檢察官提起公訴（
99年度毒偵字第366號、99年度偵字第2705 號），被告於準備程
序中為有罪之陳述，本院合議庭裁定由受命法官獨任進行簡式審
判程序，判決如下：
    主  文
張漢元施用第一級毒品，累犯，處有期徒刑捌月，扣案之第二級
毒品甲基安非他命壹小包（淨重零點伍捌公克）沒收銷燬之
、吸食器壹組沒收；又施用第二級毒品，累犯，處有期徒刑肆月
，扣案之第二級毒品甲基安非他命壹小包（淨重零點伍捌公
克）沒收銷燬之、吸食器壹組沒收。應執行有期徒刑拾月，扣案
之第二級毒品甲基安非他命壹小包（淨重零點伍捌公克）沒
收銷燬之、吸食器壹組沒收。
    事  實
一、張漢元前曾於民國87年間因施用毒品案件，經送觀察勒戒後
    認有繼續施用傾向，經送強制戒治後，於87年12月8 日停止
    戒治並以保護管束代之；嗣於88年間，又因施用毒品案件，
    經送觀察勒戒後，認無繼續施用傾向，於88年4月17 日出所
    ，並由檢察官為不起訴處分，惟前開停止戒治部分經撤銷後
    ，執行強制戒治於89年5月16日戒治完畢。又前曾於89 年間
    因違反麻醉藥品管理條例，經臺灣高等法院花蓮分院判處有
    期徒刑5年2月確定，於91年12月4 日縮刑假釋出監；嗣又因
    施用毒品、贓物等案件，經本院分別判處有期徒刑1年、 10
    月、4月，嗣經減刑為有期徒刑6月、5月、2月，前開5月及2
    月部分，並定其應執行刑為有期徒刑6 月確定，前開假釋並
    經撤銷後合併執行，於97年5月31 日縮刑期滿執行完畢。詎
    竟不知悔改，(一)基於施用第一級毒品海洛因、第二級毒品甲
    基安非他命之犯意，於99年5月25 日晚上某時，在花蓮縣吉
    安鄉○○路○段42巷6 號住處內，混合第一級毒品海洛因及
    第二級毒品甲基安非他命後，將之置於其所有之吸食器內施
    用1 次；(二)又基於施用第二級毒品甲基安非他命之犯意，於
    同年月27日13時30分許，在上址，以同前吸食器施用第二級
    毒品甲基安非他命1次。嗣於同日14 時許，在上址為警持本
    院搜索票搜索查獲，扣得甲基安非他命1 包（淨重0.3358公
    克）、吸食器1 組，並為警採尿送驗後呈安非他命類及嗎啡
    陽性反應而查知上情。
二、案經花蓮縣警察局吉安分局報告臺灣花蓮地方法院檢察署檢
    察官偵查起訴。
    理  由
一、上開犯罪事實，業據被告張漢元於警詢、偵查中及本院審理
    時均坦承不諱。此外，復有照片6張及扣案之甲基安非他命1
    小包、吸食器1 組足憑。而被告為警所採之尿液，經送往慈
    濟大學濫用藥物檢驗中心檢驗結果，呈安非他命類及嗎啡陽
    性反應，此有慈濟大學濫用藥物檢驗中心檢驗總表1 份在卷
    可稽。被告自白，核與事實相符，自應依法論科。
二、核被告犯罪事實(一)所為，係犯毒品危害防制條例第10條第 1
    項、第2 項之施用第一、二級毒品罪；犯罪事實(二)所為，係
    犯毒品危害防制條例第10條第2 項之施用第二級毒品罪。被
    告施用第一、二級毒品前持有毒品之低度行為，為施用之高
    度行為所吸收，均不另論罪。被告犯罪事實(一)所為，同時施
    用海洛因、甲基安非他命之行為，係一行為觸犯上開2 罪名
    ，為想像競合犯，應依刑法第55條之規定，從較重之施用第
    一級毒品罪處斷。其犯罪事實(一)所犯施用第一級毒品、犯罪
    事實(二)所犯施用第二級毒品二罪之間，犯意各別，行為互殊
    ，應予分論併罰。查被告前曾於89年間因違反麻醉藥品管理
    條例，經臺灣高等法院花蓮分院判處有期徒刑5年2月確定，
    於91年12月4 日縮刑假釋出監；嗣又因施用毒品、贓物等案
    件，經本院分別判處有期徒刑1年、10月、4月，嗣經減刑為
    有期徒刑6月、5月、2月，前開5月及2 月部分，並定其應執
    行刑為有期徒刑6月，前開假釋並經撤銷後合併執行，於 97
    年5月31 日縮刑期滿執行完畢，此有臺灣高等法院被告前案
    紀錄表在卷可按，被告受有期徒刑執行完畢後，5 年以內故
    意再犯本案有期徒刑以上之前開二罪，均為累犯，各應依刑
    法第47條第1 項規定加重其刑。公訴人漏未論及被告犯罪事
    實(一)關於施用第二級毒品甲基安非他命犯行，惟此部分與前
    揭施用第一級毒品海洛因部分有想像競合之裁判上一罪關係
    ，為起訴效力所及，本院自得併予審究。爰審酌被告已有多
    次施用毒品之犯罪前科紀錄，且已二度至勒戒處所觀察、勒
    戒，並曾執行強制戒治處分，仍再度違反禁令施用毒品，顯
    見其戒除毒癮意志不堅，及其犯罪對身體健康所生之危害、
    犯後尚能坦承犯行等一切情狀，分別量處如主文所示之刑，
    並定其應執行刑。扣案之白色晶體1 小包，淨重0.3358公克
    ，係第二級毒品甲基安非他命，有慈濟大學濫用藥物檢驗中
    心99年10月7日慈大藥字第99100709 號函附鑑定書在卷可稽
    ，應依毒品危害防制條例第18條第1 項之規定，宣告沒收銷
    燬之。另扣案之吸食器1 組，係供被告本案施用第一級毒品
    海洛因及第二級毒品甲基安非他命所用之物，且為被告所有
    ，業據被告供明在卷，應依刑法第38條第1項第2款規定宣告
    沒收。
據上論斷，應依刑事訴訟法第273條之1第1項、第299條第1 項前
段，毒品危害防制條例第10條第1項、第2項、第18條第1 項前段
，刑法第11條前段、第47條第1項、第55條、第51條第5款、第38
條第1項第2款，判決如主文。
本案經檢察官陳玫琪到庭執行職務。
中    華    民    國    99    年    11    月    23    日
                  刑事第一庭    法  官  林恒祺
以上正本證明與原本無異。
如不服本判決應於收受送達後10日內向本院提出上訴書狀，並應
敘述具體理由。其未敘述上訴理由者，應於上訴期間屆滿後20日
內向本院補提理由書(均須按他造當事人之人數附繕本)「切勿逕
送上級法院」。
中    華    民    國    99    年    11    月    24    日
                                書記官
附錄本案論罪科刑法條：
毒品危害防制條例第10條
施用第一級毒品者，處6月以上5年以下有期徒刑。
施用第二級毒品者，處3年以下有期徒刑。

司法院資訊處製作；財團法人民間司法改革基金會備份。
